zh-CN: MIDI 输出类型: 5 针 DIN; 蓝牙 MIDI; 无 MIDI 输出; TRS MIDI (A 型); TRS MIDI (B 型); USB MIDI; 其他
lt-LT: MIDI išvesties tipas: 5 kontaktų DIN; „Bluetooth“ MIDI; Nėra MIDI išvesties; TRS MIDI (A tipo); TRS MIDI (B tipo); USB MIDI; Kita
el: Τύπος εξόδου MIDI: DIN 5 ακίδων; Bluetooth MIDI; Χωρίς έξοδο MIDI; TRS MIDI (Τύπου A); TRS MIDI (Τύπου B); USB MIDI; Άλλο
bg-BG: Тип MIDI изход: 5-пинов DIN; Bluetooth MIDI; Без MIDI изход; TRS MIDI (Тип A); TRS MIDI (Тип B); USB MIDI; Друго
ko: MIDI 출력 유형: 5핀 DIN; 블루투스 MIDI; MIDI 출력 없음; TRS MIDI(타입 A); TRS MIDI(타입 B); USB MIDI; 기타
sl-SI: Vrsta izhoda MIDI: 5-pinski DIN; Bluetooth MIDI; Brez MIDI izhoda; TRS MIDI (tip A); TRS MIDI (tip B); USB MIDI; Drugo
hr-HR: Vrsta MIDI izlaza: 5-pinski DIN; Bluetooth MIDI; Bez MIDI izlaza; TRS MIDI (vrsta A); TRS MIDI (vrsta B); USB MIDI; Ostalo
pt-BR: MIDI tipo de saída: DIN de 5 pinos; MIDI via Bluetooth; Sem saída MIDI; MIDI TRS (Tipo A); MIDI TRS (Tipo B); MIDI USB; Outro
fi: MIDI-lähdön tyyppi: 5-nastainen DIN; Bluetooth MIDI; Ei MIDI-ulostuloa; TRS MIDI (A-tyyppi); TRS MIDI (B-tyyppi); USB MIDI; Muu
sk-SK: Typ MIDI výstupu: 5-pinový DIN; Bluetooth MIDI; Žiadny výstup MIDI; TRS MIDI (typ A); TRS MIDI (typ B); USB MIDI; Iné
fr: Type de sortie MIDI: DIN 5 broches; Bluetooth MIDI; Aucune sortie MIDI; TRS MIDI (Type A); TRS MIDI (Type B); USB MIDI; Autre
zh-TW: MIDI 輸出類型: 5 針 DIN; 藍牙 MIDI; 無 MIDI 輸出; TRS MIDI (Type A); TRS MIDI (Type B); USB MIDI; 其他
vi: Loại đầu ra MIDI: DIN 5 chân; MIDI Bluetooth; Không có đầu ra MIDI; TRS MIDI (Loại A); TRS MIDI (Loại B); MIDI USB; Khác
cs: Typ MIDI výstupu: 5kolíkový DIN; Bluetooth MIDI; Bez MIDI výstupu; TRS MIDI (typ A); TRS MIDI (typ B); USB MIDI; Jiné
sv: MIDI-utgångstyp: 5-stifts DIN; Bluetooth MIDI; Ingen MIDI-utgång; TRS MIDI (Typ A); TRS MIDI (Typ B); USB MIDI; Annat
nb: Type MIDI-utgang: 5-pinners DIN; Bluetooth MIDI; Ingen MIDI-utgang; TRS MIDI (type A); TRS MIDI (type B); USB MIDI; Annet
tr: MIDI çıkış türü: 5 pimli DIN; Bluetooth MIDI; MIDI çıkışı yok; TRS MIDI (Tip A); TRS MIDI (Tip B); USB MIDI; Diğer
en: MIDI output type: 5-pin DIN; Bluetooth MIDI; No MIDI output; TRS MIDI (Type A); TRS MIDI (Type B); USB MIDI; Other
ro-RO: Tip de ieșire MIDI: DIN cu 5 pini; MIDI Bluetooth; Fără ieșire MIDI; MIDI TRS (Tip A); MIDI TRS (Tip B); MIDI USB; Altele
hu: MIDI kimenet típusa: 5 tűs DIN; Bluetooth MIDI; Nincs MIDI kimenet; TRS MIDI (A típus); TRS MIDI (B típus); USB MIDI; Egyéb
pl: Typ wyjścia MIDI: 5-pinowy DIN; Bluetooth MIDI; Brak wyjścia MIDI; TRS MIDI (typ A); TRS MIDI (typ B); USB MIDI; Inne
nl: MIDI-uitgang type: 5-pins DIN; Bluetooth MIDI; Geen MIDI-output; TRS MIDI (Type A); TRS MIDI (Type B); USB MIDI; Overige
it: Tipo di uscita MIDI: DIN a 5 pin; MIDI Bluetooth; Nessuna uscita MIDI; MIDI TRS (tipo A); MIDI TRS (tipo B); MIDI USB; Altro
es: Tipo de salida MIDI: DIN de 5 pines; Bluetooth MIDI; Sin salida MIDI; MIDI TRS (tipo A); MIDI TRS (tipo B); MIDI USB; Otro
pt-PT: tipo de saída MIDI: DIN de 5 pinos; Bluetooth MIDI; Sem saída MIDI; MIDI TRS (Tipo A); MIDI TRS (Tipo B); USB MIDI; Outro
da: MIDI-udgangstype: 5-benet DIN; Bluetooth MIDI; Ingen MIDI-udgang; TRS MIDI (type A); TRS MIDI (type B); USB MIDI; Andet
de: Typ der MIDI-Ausgabe: 5-poliger DIN-Stecker; Bluetooth MIDI; Kein MIDI-Ausgang; TRS MIDI (Typ A); TRS MIDI (Typ B); USB MIDI; Sonstiges
ja: MIDI出力タイプ: 5ピンDIN; Bluetooth MIDI; MIDI出力なし; TRS MIDI (Type A); TRS MIDI (Type B); USB MIDI; その他
ru: Тип MIDI-выхода: 5-контактный DIN; Bluetooth MIDI; Без MIDI-выхода; TRS MIDI (тип A); TRS MIDI (тип B); USB MIDI; Другое
th: ประเภทเอาต์พุต MIDI: DIN 5 พิน; Bluetooth MIDI; ไม่มีช่องสัญญาณออก MIDI; TRS MIDI (Type A); TRS MIDI (Type B); USB MIDI; อื่นๆ